臺灣高等法院刑事判決
110年度交上訴字第35號
上訴人    陳盈縉
即被告            

上列上訴人因過失致死案件，不服臺灣桃園地方法院109年度審
交訴字第95號，中華民國109年12月11日第一審判決（起訴案號
：臺灣桃園地方檢察署109年度偵字第12068號）提起上訴，本院
判決如下：
    主    文
原判決撤銷。
陳盈縉犯過失致人於死罪，處有期徒刑捌月。
    犯罪事實
一、民國109年3月13日凌晨，陳盈縉駕駛000-0000號牌自用小客
    車，沿桃園市桃園區寶山街往春日路方向行駛，同日3時45
    分許，行至寶山街與大業路1段路口，本應遵守燈光號誌，
    並注意車前狀況，而當時的天候及路況，並非不能注意，竟
    疏未注意，貿然闖紅燈駛入該路口，因而與徐楷倫酒後無照
    騎乘000-000號牌機車沿大業路1段往大興路方向直行發生碰
    撞。徐楷倫人車倒地，全身多處外傷、頭部外傷、右股骨骨
    折、創傷性顱內出血，經送醫救治，於同年月17日15時5分
    許，不治死亡。警方據報前往現場，陳盈縉自首肇事並接受
    裁判。
二、案經徐楷倫之父徐志明訴由桃園市政府警察局桃園分局報請
    臺灣桃園地方檢察署檢察官偵查起訴。
    理    由
一、證據能力部分：
(一)被告以外之人於審判外之陳述，雖不符前4條規定，而當事
    人於審判程序同意作為證據，法院審酌該言詞或書面陳述作
    成之情況，認為適當者，得為證據。當事人、代理人或辯護
    人於法院調查證據時，知有第159條第1項不得為證據之情形
    ，而未於言詞辯論終結前聲明異議者，視為有前項同意。刑
    事訴訟法第159條之5第1項、第2項明文規定。被告以外之證
    人於警詢、偵查之證述，經依法踐行調查證據程序，檢察官
    、被告均知有該證詞，而不爭執各項證據之證據能力，且未
    於言詞辯論終結前聲明異議，審酌證人筆錄作成之情況，並
    無在非自由意志情況下所為陳述，認為適當，依刑事訴訟法
    第159條之5第2項規定，具有證據能力。
(二)其餘憑以認定被告犯罪事實之非供述證據，查無違反法定程
    序取得之事實，依同法第158條之4規定反面解釋，均有證據
    能力。
二、認定犯罪事實所憑證據及理由：
　　被告陳盈縉對於犯罪事實坦白承認，核與證人徐志明、黃家
    榛之證述相符（相499卷第117至119頁、偵12068卷第15至19
    頁、審交訴95卷第57至58、79至81、99至101、113至117、1
    22至123頁）並有道路交通事故肇事人自首情形紀錄表、道
    路交通事故現場圖、道路交通事故調查報告表㈠㈡、肇事者駕
    籍資料、AB車車籍資料、案發現場及肇事車輛蒐證照片、監
    視錄影紀錄翻拍照片（偵12068卷第41、43至45、47至51、5
    3至82頁）長庚醫療財團法人林口長庚紀念醫院診斷證明書
    、病歷摘要（相499卷第15、103至113頁）相驗筆錄、相驗
    屍體證明書、檢驗報告書、相驗照片（相499卷第115、121
    、133至155頁）及桃園市政府車輛行車事故鑑定會桃市鑑00
    00000號鑑定意見書（本院卷第115至123頁）可憑。足認被
    告陳盈縉任意性自白與事實相符，可以採信。事證明確，被
    告犯行可以認定，應依法論科。
三、論罪：
(一)核被告所為，係犯刑法第276條過失致死罪。
(二)被告肇事後，尚未被有偵查犯罪職權之機關或公務員發覺，
    主動報案停留現場，並向員警坦承肇事，接受裁判，有桃園
    市政府警察局桃園分局桃園交通中隊道路交通事故肇事人自
    首情形紀錄表可證，符合自首要件，依刑法第62條前段規定
    ，減輕其刑。
四、撤銷改判及科刑審酌事由：
(一)原審為被告科刑判決，雖有論據；惟查，原審判決後，桃園
    市政府車輛行車事故鑑定會作成鑑定，應認有量刑審酌之新
    事由發生，原審未及參酌。被告上訴請求從輕量刑，有理由
    ，因此撤銷改判。
(二)審酌被告過失情節嚴重；雖然被害人酒後無照駕駛，但交通
    事故終究是因被告闖越紅燈，侵入被害人路權所致，並使被
    害人徐楷倫年紀尚輕即失去生命，被害人家屬因而承受失去
    至親的痛苦。被告始終坦承犯行，雖然雙方就賠償金額認知
    差距過大，尚未能達成和解，所幸附帶民事訴訟已在民事程
    序審理中，參酌被告之智識程度、家庭成員、經濟狀況及素
    行等情狀，認宜量處如主文第2項所示之刑。
據上論斷，依刑事訴訟法第369條第1項前段、第364條、第299條
第1項前段，刑法第276條、第62條，刑法施行法第1條之1第1項
，判決如主文。
本案經檢察官林郁芬提起公訴，檢察官蔡麗清到庭執行職務。
中　　華　　民　　國　　110 　年　　9 　　月　　30　　日
  　　　　　　　　　刑事第十四庭審判長法　官  黃斯偉
　  　　　　　　　　　　　　　  　　  法　官  許泰誠
  　  　　　　　　　　　　　　　  　  法　官  郭豫珍
以上正本證明與原本無異。
如不服本判決，應於收受送達後20日內向本院提出上訴書狀，其
未敘述上訴之理由者並得於提起上訴後20日內向本院補提理由書
（均須按他造當事人之人數附繕本）「切勿逕送上級法院」。
                                      書記官  葉書豪
中　　華　　民　　國　　110 　年　　9 　　月　　30　　日
附錄：本案論罪科刑法條全文　　　　　　　　　　　　　　　
中華民國刑法第276條
因過失致人於死者，處5 年以下有期徒刑、拘役或50萬元以下罰
金。